【裁判字號】    89,易,2001
【裁判日期】    891123
【裁判案由】    竊盜
【裁判全文】
臺灣桃園地方法院刑事判決                        八十九年度易字第二一號
    公  訴  人  臺灣桃園地方法院檢察署檢察官
    被      告  甲○○
右列被告因竊盜案件，經檢察官提起公訴（八十九年度偵緝字第四五八號），本院判
決如左：
    主    文
甲○○無罪。
    理    由
一、公訴意旨略以：被告甲○○意圖為自己不法所有之概括犯意，先於民國八十八年
    二月十四日上午，在桃園縣中壢市○○○街某處，竊取丙○○所有放置於ＫＮ—
    八二六八號自小客車內之倫飛筆記型電腦一台，嗣又於同年四月十八日下午十三
    時許，在桃園縣桃園市○○路一０六號地下二樓，竊取丁○○所有之錢包內有新
    台幣（下同）一萬元、面額一千二百元之支票一張、行動電話一支、藍寶石戒指
    一枚、身分證、駕照、信用卡七張等物，嗣經警於八十八年五月八日在桃園縣桃
    園市○○路○段四０號七樓甲○○住處查獲，並扣有前開筆記型電腦一台及信用
    卡七張等，因認被告涉有刑法第三百二十條第一項之連續竊盜罪嫌云云。
二、按犯罪事實應依證據認定之，無證據不得推定其犯罪事實。刑事訴訟法第一百五
    十四條定有明文。又按認定不利於被告之事實，須依積極證據，苟積極證據不足
    為不利於被告事實之認定時，即應為有利於被告之認定，更不必有何有利之證據
    。又認定犯罪事實所憑之證據，雖不以直接證據為限，間接證據亦包括在內，然
    而無論直接證據或間接證據，其為訴訟上之證明，須於通常一般之人均不致有所
    懷疑，而得確信其為真實之程度者，始得據之為有罪之認定，倘其證明尚未達此
    一程度，而有合理之懷疑存在時，自難據為有罪之認定，最高法院三十年度上字
    第八一六號，七十六年度台上字第四九八六號判例意旨可資參照。本件公訴人認
    被告涉有上開罪嫌，揆其理由無非以被害人丙○○、丁○○之指訴，且丁○○於
    警訊中只認被告口卡，並有贓物領據等物資為論據。訊據被告堅決否認有何竊盜
    犯行，辯稱，在伊家中為警查獲之物品係由乙○○所寄放等語。經查（一）被害
    人丁○○於八十八年九月十一日警訊中經警提示被告口卡及在偵查中證稱：信用
    卡等物失竊當天在購物中心現場結帳時，被告向伊搭訕，等伊結完帳下樓打開候
    車相時，才發現已遭竊等語（分別見偵查卷第十三頁、第三四頁）。復於本院八
    十九年九月七日審理時證稱，案發當日與姐姐去桃軍聯購物中心購買東西，將車
    停放在地下室停車場，皮包放在車後行李廂，回來車上時發現皮包不見了，在結
    帳時有一個人跟伊搭訕，覺得很奇怪，且當時在警局指認口卡者係伊姐姐等語。
    則被告當時在購物中心結帳處與丁○○搭訕，而丁○○結完帳即至停車場，在此
    短暫時間，被告能否迅速行竊得手，苟若被告係在丁○○購物時行竊得手，衡諸
    常情，行竊者竊盜得手後，應迅即離開行竊現場，而非徘徊案發現場與被害人搭
    訕。是尚難據丁○○或其姐姐於警局中之指認口卡遽行推認被告即為行竊之人。
    （二）證人乙○○雖迭於警訊、偵查及本院審理中陳稱：前開失竊物品非伊所竊
    取，亦非伊所寄放等語。惟查證人即查獲之警員於本院及被告另案違反商標法案
    件中具結證稱：案發當日在被告住處其所居住房間內查獲仿冒商標之手錶（另案
    本院審理），另外之房間查獲前開失竊物品及在該屋內查獲被告持有之毒品，該
    房間一看即知是有人在使用的房間，基本的擺設都有，當時該房間內上有乙○○
    私人用物及上開失竊物品，伊認為在查獲前之一段時間內，乙○○有經常在使用
    該房間等語（見本院八十八年度易字第二六一一號八十九年十月十九日審判筆錄
    ）。參以證人乙○○於本院八十九年十月三十一日審理時陳稱，伊曾帶女友至被
    告家中居住，被告並將該屋之鑰匙交予伊等語，足認被告與乙○○交情匪淺，以
    致被告將家中鑰匙交予乙○○，甚且乙○○還帶女友至該處居住，顯見被告稱為
    警查獲失竊物品之房間係案發前乙○○在該處居一節住，即非虛妄。且證人乙○○進而於本院八十九年十月三十一日供稱：在該房間所起獲之物品是林順忠帶去
    的，在為警查獲前幾天，林順忠有到被告家找伊，當時被告不在家，伊與林順忠
    在被告家中客廳喝酒，林順忠有提及此事（按即在乙○○所居住房間查獲之前開
    失竊物品，係由林順忠所帶來）等語，是被告所辯在乙○○所居住之房間內查獲
    之失竊物品，係乙○○所寄放一節，因該房間於案發前係由乙○○所居住，故被
    告直覺係由乙○○所寄放，故於為警查獲當時即堅決否認係其所竊取，嗣於警訊
    、偵查及本院審理時極力主張非伊所竊取，即非無可採。（三）至關於被害人丙○○於警訊中所為之陳述，除向警方認領失竊之贓物外，並未具體指訴車輛如何
    失竊，亦未提及任何本於推理作用使人足以認定何人行竊之待證關係線索，顯然
    不足據為認定被告犯竊盜罪之證據。（四）綜上各情以觀，公訴人據以認定被告
    有上開竊盜犯行之證據，於一般人尚有合理之懷疑存在，自不足為不利於被告犯
    罪之認定，而在被告屋內查獲之前開失竊物品，亦尚難遽行推認即為被告所竊取
    ，至被告是否知悉查獲之物品為贓物而涉有贓物罪，另乙○○是否涉有竊盜或贓
    物罪，未據公訴人起訴，非屬本院審理之範圍，宜由檢察官另行依法偵辦，附此
    敘明。此外，復查無其他積極證據足認被告有何公訴意旨所指之犯行，不能證明
    被告犯罪，自應為其無罪之諭知。
據上論斷，應依刑事訴訟法第三百零一條第一項，判決如主文。
本案經檢察官何祖舜到庭執行職務
中      華      民      國    八十九    年     十一     月    二十三    日
                                      臺灣桃園地方法院刑事第五庭
                                          法  官   黃永定
右正本證明與原本無異。
如不服本判決，應於判決送達後十日內向本院提出上訴狀( 應附繕本 )，上訴於
臺灣高等法院。
                                         書記官   陳月桂
中        華        民        國   八十九   年   十一   月    二十一    日


司法院資訊處製作；財團法人民間司法改革基金會備份。
